【裁判字號】    97,交抗,172
【裁判日期】    970311
【裁判案由】    聲明異議
【裁判全文】
臺灣高等法院臺中分院刑事裁定         97年度交抗字第172號
抗  告  人
即受處分人  甲○○
上列抗告人因違反交通管理處罰條例案件，不服臺灣臺中地方法
院中華民國97年1月3日裁定（96年度交聲字第1105號）提起抗告
，本院裁定如下：
    主  文
抗告駁回。
    理  由
一、本案經本院審理結果，認原審裁定認事用法均無不當，應予
    維持，並引原審裁定書記載之事實、證據及理由。（如附件
    ）
二、抗告意旨略以：抗告人並未有闖紅燈違規及不理會拒簽情事
    ，警員於攔查時，與抗告人有爭議，警員不服即開舉發單，
    且未交抗告人即離去，若非抗告人親往監理所查閱，即會造
    成無法申訴及繳納雙倍罰款後果，對此心有不平請求公平處
    理等語。
三、經查：
  (一)證人即本件違規事件舉發警員乙○○於本院審理時證稱：案
    發當日伊與另一同事騎乘機車沿東榮路行駛，在東榮路與國
    光路口停紅燈時，與伊同向之抗告人之機車跨越停止線，在
    國光路尚是左轉綠燈即東榮路紅燈時，即闖紅燈經過交岔路
    口至街角「嘉義火雞肉飯」店準備用餐，伊等待綠燈通過路
    口後，至上開店面舉發抗告人闖紅燈，並指者燈號說明，抗
    告人否認，拒絕在舉發單上簽名，伊將罰單放置於其機車上
    ，抗告人是否拿走不清楚等語，並提出案發現場圖一紙。
  (二)按證據之證明力，由法院本於確信自由判斷，但不得違背經
    驗法則及論理法則，刑事訴訟法第155條第1項定有明文。舉
    發本案之證人與抗告人就抗告人是否闖紅燈一節，雙方固各
    執一詞，然證人之證詞與抗告人之供述，均係刑事訴訟法上
    所稱之證據，本院審酌，證人即舉發之警員乙○○於攔檢抗
    告人時，於第一時間即告知其闖紅燈一節，為該二人一致供
    明在卷，並有抗告人於96年9月7日所填載台中市監理站交通
    違規陳述單及查詢單影本在卷可查，是舉發警員顯非因彼此
    爭執，心生不滿後而故為誣指甚明，且警察為維持交通秩序
    ，依法執行職務，立場應是客觀公正，其與抗告人人素不相
    識，亦無宿怨，就常理論，應無設詞誣攀之理，就本案言，
    亦無舉發人故為設詞誣攀之合理可疑事證存在，執勤警員本
    其維護交通秩序、安全職責所為之當場舉發，舉發之警員既
    依法作證，自應受到合法、正確之推定。
  (三)另依前揭抗告人所填載之陳述單記載：舉發警員「要求我收
    下紅單，我不收．．」等語，是亦與抗告意旨所言，舉發警
    員不交付舉發單云云亦不相符。
四、從而，原處分機關依上開規定裁處抗告人，原審法院據以駁
    回異議，並無不當。本件抗告為無理由，應予駁回。
五、據上論結，應依道路交通案件處理辦法第二十六條，刑事訴
    訟法第四百十二條，裁定如主文。
中    華    民    國    97    年    3    月     11    日
            刑事第四庭    審判長法  官  洪  耀  宗
                                法  官  江  德  千
                                法  官  劉  登  俊
上列正本證明與原本無異。
不得再抗告。
                                書記官  粘  銘  環
中    華    民    國    97    年    3    月     12    日
附件
臺灣臺中地方法院交通事件裁定        96年度交聲字第1105號
原處分機關  交通部公路總局臺中區監理所臺中市監理站
異  議  人
即受處分人  甲○○男30歲（民國○○年○月○○日生）
                    身分證統一編號：Ｚ000000000號
                    住臺中縣大里市○○街40巷11弄7號
上列受處分人因違反道路交通管理處罰條例案件，對於交通部公
路總局臺中區監理所臺中市監理站民國九十六年十月一日所為之
裁決（裁監稽違字第裁61-HC0000000號裁決書），聲明異議，本
院裁定如下：
    主  文
異議駁回。
    理  由
一、原處分機關略以：受處分人甲○○於民國九十六年九月五日
    十九時三十分許，駕駛車牌號碼YJC-080號重型機車，在臺
    中縣大里市○○路與東榮路口，因「闖紅燈（東向西）」之
    違規事實，經臺中縣警察局霧峰分局國光派出所警員當場舉
    發，並開立中縣警交字第HC0000000號舉發違反道路交通管
    理事件通知單，經向原舉發機關查證違規屬實，本所就「駕
    車行經有燈光號誌管制之交岔路口闖紅燈」部分，依違反道
    路交通管理處罰條例第五十三條第一項，於九十六年十月十
    日以裁監稽違字第裁61-HC0000000號裁決書裁處罰鍰新臺幣
    （下同）一千八百元，並依道路交通管理處罰條例第六十三
    條第一項規定記違規點數三點，於法並無不合等語。
二、受處分人甲○○之異議理由要以：本件受處分人於上開時地
    行經該路口，綠燈直行過該路口後卻遭警員攔停，警員開立
    罰單後，並未將該罰單送達受處分人，使受處分人無法申訴
    ，且因罰鍰逾期未繳納而須繳納雙倍罰鍰。是不服原處分，
    爰依法聲明異議。
三、按「汽車駕駛人，行經有燈光號誌管制之交岔路口闖紅燈者
    ，處新臺幣一千八百元以上五千四百元以下罰鍰。」，並記
    違規點數三點，道路交通管理處罰條例第五十三條第一項、
    第六十三條第一項第三款定有明文。
四、經查，受處分人於上開時地，駕駛車牌號碼YJC-080號重型
    機車，有「闖紅燈（東向西）」之違規事實，有原舉發機關
    之舉發違反道路交通管理事件通知單在卷可稽。雖受處分人
    以上開情詞置辯，惟查：本件掣單舉發之警員，係於前述時
    地，發現受處分人駕駛車牌號碼YJC-080號重型機車違規闖
    越紅燈號誌至對向東榮路上之自助餐（東榮路方向係紅燈）
    ，警員見狀待轉綠燈即趨前攔查該車，並於查核車籍資料無
    誤後，依法掣單舉發在案，惟受處分人拒簽舉發違反道路交
    通管理事件通知單且不理會警員取締，警員乃將該通知單放
    置於受處分人機車上始離去等事實，有臺中縣警察局霧峰分
    局中縣霧警交字第0960041993號函在卷可憑。按警員為維持
    交通秩序，依法執行職務，立場應是客觀公正，且與受處分
    人素不相識，亦無宿怨，當不至於恣意無端舉發，本院經查
    亦無任何證據足資證明執勤警員有捏造事實、違法取締之情
    事，則執勤警員本其維護交通秩序、安全職責所為之當場舉
    發，自應受到合法、正確之推定。本件受處分人有闖紅燈行
    為，警員依法掣單舉發後，已當場將舉發違反道路交通管理
    事件通知單放置於受處分人機車上而交付受處分人之事實，
    堪以認定。受處分人前開所辯並非可採，原處分機關據以援
    引上開規定，裁處罰鍰一千八百元，並記違規點數三點，核
    無違誤。本件聲明異議為無理由，應予駁回。
五、據上論斷，應依道路交通管理處罰條例第八十七條第二項，
    道路交通案件處理辦法第十九條規定，裁定如主文。
中    華    民    國    97    年     1    月    3     日
                        交通法庭  法  官  蔡建興
上正本證明與原本無異。
如不服本裁定，應於送達後五日內，向本院提出抗告狀。
                                  書記官  黃英寬
中    華    民    國    97    年     1    月    3     日


司法院資訊處製作；財團法人民間司法改革基金會備份。
